【裁判字號】    98,易,136
【裁判日期】    980227
【裁判案由】    竊盜
【裁判全文】
臺灣板橋地方法院刑事判決               98年度易字第136號
公  訴  人  臺灣板橋地方法院檢察署檢察官
被      告  甲○○
上列被告因竊盜案件，經檢察官提起公訴（97年度偵字第21274
號），本院訊問被告為有罪陳述後，改依簡式審判程序審理，並
判決如下：
    主  文
甲○○竊盜，累犯，處有期徒刑捌月。
    事  實
一、甲○○基於意圖為自己不法所有之竊盜犯意，於民國97年6
    月19日下午2 時至3 時間之某時，騎乘車號QTM-755 號重型
    機車行經臺北縣樹林市○○街96巷一帶，見有機可乘，旋停
    妥機車，步行至同街62巷3 弄7 號前，在該處樓梯間拾得長
    約30公分、直徑未達1 公分之白色細長鋁棒後，旋前往該處
    3 樓乙○○之住處，以該鋁棒伸入鐵門欄杆縫隙勾開內側門
    鎖後，即開門進入該屋內著手搜尋財物（侵入住宅部分未據
    告訴），共計竊得財物即現金約新台幣37,600元、重約1 兩
    之黃金手鍊1 條及綠色布質手提袋1 只（起訴書贅載遠東商
    業銀行存摺及提款卡）等物，得手後旋即關上該處大門，騎
    乘機車逃逸。嗣經乙○○返家發覺失竊，報警調閱監視錄影
    畫面，始於97年6 月25日循線在臺北縣鶯歌鎮○○路7 號前
    查獲被告，並扣得上述鋁棒1支，而悉上情。
二、案經臺北縣政府警察局樹林分局報請臺灣板橋地方法院檢察
    署檢察官偵查起訴。
    理  由
一、訊據被告甲○○於本院審理中對於上揭事實坦承不諱，核與
    證人即告訴人乙○○於偵查中所為證言互核相符（見偵查卷
    第37至38頁）。此外，並有監視錄影翻拍照片9 幀附卷可佐
    （見偵查卷第17至21頁），復有被告所持用於勾開鐵門門鎖
    之白色鋁棒1 支扣案為憑（見偵查卷第16頁、第21頁）。足
    見被告所為自白與事實相符，自得採為認定之依據。本件事
    證已甚明確，被告犯行堪以認定。
二、核被告甲○○所為，係犯刑法第320 條第1 項之竊盜罪。又
    查被告前於94年間因加重竊盜未遂案件，經本院以94年度簡
    字第3054號刑事簡易判決判處有期徒刑6 月，如易科罰金，
    以銀元300 元折算1 日，於94年8 月22日確定，並於94年9
    月30日易科罰金執行完畢；復於96年間因竊盜案件，經本院
    以96年度易字第309 號判處有期徒刑9 月，於96年5 月17日
    確定，並於97年5 月9 日縮刑期滿執行完畢乙節，有臺灣高
    等法院前案紀錄表1 件附卷可稽。被告於上開有期徒刑執行
    完畢後，5 年內再犯本件有期徒刑以上之本罪，為累犯，應
    依刑法第47條第1 項之規定加重其刑。本院審酌被告前有多
    次竊盜前科，竟因缺錢花用，不思憑幾力賺取財物，反鋌而
    走險，侵入他人住宅竊盜等犯罪動機、目的、手段，與造成
    被害人乙○○損失非輕，且害及他人之生活安全感等犯罪所
    生危害程度，暨被告犯罪後自始坦承犯行之態度等一切情狀
    ，量處如主文所示之刑。至扣案之白色鋁棒1 支，乃被告在
    被害人乙○○住處之樓梯間所隨手撿拾，液晶被告於警詢及
    本院審理中供述明確，尚無證據證明為被告所有之物，爰不
    予宣告沒收，併此敘明。
三、末按「除被告所犯為死刑、無期徒刑、最輕本刑為三年以上
    有期徒刑之罪或高等法院管轄第一審案件者外，於前條第一
    項程序進行中，被告先就被訴事實為有罪之陳述時，審判長
    得告知被告簡式審判程序之旨，並聽取當事人、代理人、辯
    護人及輔佐人之意見後，裁定進行簡式審判程序」，刑事訴
    訟法第273 條之1 定有明文。查本件被告涉犯之竊盜罪，法
    定本刑並非最輕本刑為三年以上有期徒刑之罪，且被告於本
    院準備程序期日中已就被訴事實為有罪之陳述，經告知被告
    簡式審判程序之旨後，被告及公訴人對於本件改依簡式審判
    程序審理亦均表示無意見，是本院即依前揭刑事訴訟法規定
    ，裁定本件進行簡式審判程序，附此敘明。另依「法院辦理
    刑事訴訟案件應行注意事項」第144 點之規定，有罪判決書
    應記載之「犯罪事實」，係指符合犯罪構成要件之具體社會
    事實，如被告犯罪之時間、地點、手段以及其他該當於犯罪
    構成要件而足資認定既判力範圍之具體社會事實。至於構成
    要件以外之其他適用法律事實，例如刑法總則之加重或減輕
    事由，可無須在「犯罪事實」欄中記載。爰依上開規定記載
    本件犯罪事實欄，併此敘明。
據上論斷，應依刑事訴訟法第273 條之1 第1 項、第299 條第1
項前段，刑法第320 條第1 項、第47條第1 項，刑法施行法第1
條之1 ，判決如主文。
本案經檢察官王家春到庭執行職務。
中    華    民    國    98    年    2     月    27    日
                  刑事第十九庭  法  官  汪怡君
上列正本證明與原本無異。
如不服本判決，應於判決送達後10日內敘明上訴理由，向本院提
出上訴狀 (應附繕本) ，上訴於臺灣高等法院。其未敘述上訴理
由者，應於上訴期間屆滿後20日內向本院補提理由書「切勿逕送
上級法院」。
                                書記官  田世杰
中    華    民    國    98    年    2     月    27    日
附錄本案論罪科刑法條全文：
中華民國刑法第320條
意圖為自己或第三人不法之所有，而竊取他人之動產者，為竊盜
罪，處五年以下有期徒刑、拘役或五百元以下罰金。
意圖為自己或第三人不法之利益，而竊佔他人之不動產者，依前
項之規定處斷。
前二項之未遂犯罰之。


司法院資訊處製作；財團法人民間司法改革基金會備份。
